【裁判字號】    92,上易,575
【裁判日期】    920422
【裁判案由】    詐欺
【裁判全文】
臺灣高等法院臺中分院刑事判決                    九十二年度上易字第五七五號
    上  訴  人
    即  被  告  甲○○
右上訴人，因被告詐欺案件，不服臺灣臺中地方法院九十一年度易字第二八一四號，
中華民國九十二年一月二十九日第一審判決（起訴案號：台灣台中地方法院檢察署九
十一年度偵字第八一三四號），提起上訴，本院判決如左：
    主  文
上訴駁回。
    事實及理由
一、本案經本院審理結果，認第一審判決以上訴人即被告（下稱被告）甲○○，連續
    意圖為自己不法之所有，以詐術使人將本人之物交付，量處有期徒刑一年，經核
    其認事用法及量刑均無不當，應予維持，並引用第一審判決書記載之事實、證據
    及理由（如附件）。
二、被告提起上訴略稱：其事先有與姚錦玉口頭約定，承租伊之一０五號攤位，嗣未
    能取得該攤位後，亦經告訴人乙○○同意，改租九八號攤位予告訴人半年，自非
    詐欺。又六四號攤位其原先確有向所有權人郭鳳三承租多年，嗣再轉租告訴人，
    亦未詐欺云云。然查，告訴人乙○○交付被告四張支票，欲承租一０五號攤位之
    情事，有該租賃契約在卷可稽，而該四張支票於九十年三月三十一日前順利兌領
    之事實，亦為被告所是認，是該兌現日期既在租期起算日九十年七月十三日之前
    甚早，何以被告無法提出其早已向攤位所有人姚錦玉口頭承租之證據以供調查，
    已有可疑，況且，證人姚錦玉於偵查中、原審時均證稱：伊未出租該攤位予被告
    等情在卷（參見偵查卷六十頁，原審卷三六頁），佐以被告於偵查中所供「（告
    訴人的金錢流向何處）我拿給光明路九八號的房東，一部分因我自己花掉」云云
    （參見偵查卷六二頁），以及告訴人所提支付命令聲請狀內容（參見偵查卷五三
    頁），可見告訴人縱嗣後有使用九八號攤位半年之情事，亦難推認被告未以一０
    五號攤位向告訴人行騙之情節。又被告除於原審時舉出同居人即證人張月珠為證
    ，證明其認識該證人姚錦玉外，並無其他證據可憑，而認識與否與是否承租攤位
    ，並無必然關係，是被告此部分詐欺犯行，事證至為明確，洵堪認定。其於本院
    請求傳喚九八號攤位所有人王金城，欲證明其有交付半年租金情節，惟依上所述
    ，告訴人於偵審中亦未否認有使用該攤位半年情事，自無再傳喚調查必要。再者
    ，被告以同一手法，以六四號攤位向告訴人行騙二十八萬元乙節，有被告所書之
    收據可憑，證人郭鳳三於偵查中亦證稱「他有無跟他拿錢我不知道，那是他們之
    間的事，他若把錢交給我，我就會租給甲○○所出租之人」、「（是你不願出租
    那土地，還是他不來租的）是他放棄承租的，他如果到期有拿錢給我，我還是會
    租他」等語（參見偵查卷四二頁），佐以被告所提證三之內容「本合約截止時間
    九十年十月二十九日」，及被告向告訴人陳稱欲出租之時間為自九十年十月十六
    日起，可見被告辯稱其有向郭鳳三繼續承租該攤位云云，亦係卸責之詞，不足採
    信，其聲請再傳喚該證人作證云云，核無必要，從而，原審綜合各情，量處被告
    有期徒刑一年，至為允當，經核尚無不合，被告依上開各情，提起上訴指摘原判
    決不當，難認有理由，其上訴核為無理由，應予駁回。
據上論斷，應依刑事訴訟法第三百七十三條、第三百六十八條，判決如主文。
本案經檢察官陳惠珠到庭執行職務
中      華      民      國    九十二    年      四      月    二十二    日
                                   臺灣高等法院臺中分院刑事第二庭
                          審判長法  官  羅  禮  政
                                               法  官  陳  欣  安
                                               法  官  蔡  聰  明
右正本證明與原本無異。
不得上訴。
                                               書記官  郭  振  祥
中      華      民      國    九十二     年      四       月   二十三   日
刑法第三百三十九條：
意圖為自己或第三人不法之所有，以詐術使人將本人或第三人之物交付者，處五年以
下有期徒刑、拘役或科或併科一千元以下罰金。
以前項方法得財產上不法之利益或使第三人得之者亦同。
前二項之未遂犯罰之。
                                                                        Ｆ


司法院資訊處製作；財團法人民間司法改革基金會備份。
